【裁判字號】    92,訴,520
【裁判日期】    920529
【裁判案由】    侵權行為損害賠償
【裁判全文】
臺灣板橋地方法院民事判決  九十二年訴字第五二○號
    原      告  甲○○
    被      告  乙○
右當事人間請求侵權行為損害賠償事件，經本院刑事庭移送前來（九十一年度附民字
第五四九號），本院判決如左：
    主    文
被告應給付原告新台幣伍萬元，及自民國九十一年十二月十九日起至清償日止，按年
息百分之五計算之利息。
原告其餘之訴駁回。
訴訟費用由被告負擔百分之五；餘由原告負擔。
本判決第一項於原告以新台幣壹萬柒仟元供擔保後，得假執行。
原告其餘假執行之聲請駁回。
    事實及理由
一、原告起訴主張：緣被告於民國九十一年七月二十一日下午五時二十九分許，在臺
    北縣板橋市○○路○段一八二巷一弄十號六樓住處，使用自己所有之個人電腦，
    透過中華電信數據通信分公司申辦之非對稱數位式用戶線路（ＡＤＳＬ），與該
    公司ＩＳＰ主機連線後，以該主機所指定之６１．２２９．８５．５４ＩＰ位址
    進入「台北鄰里社區聯網」網站中之「ｈｔｔｐ／／ｇｕｅｓｔ．ｔａｉｐｅｉ
    ｌｉｎｋ．ｎｅｔ／ｓｈａｃｋｌｅ」網頁上，未經授權偽以原告之綽號「小雨
    」名義，輸入「我願接受你的援助0000000000」（該電話為原告當時
    使用行動電話號碼）及原告個人首頁「ｈｔｔｐ／／ｐｈｏｔｏ．ｔａｉｐｅｉ
    ｌｉｎｋ．ｎｅｔ／ｃｈｉｅｈ７０００」網路位置等留言內容，任令不特定人
    得以公開瀏覽該留言內容而行使，並使人誤信原告提出上揭具有要約性質之意思
    表示，足以生損害於原告名譽。自被告於「台北鄰里社區聯網」網頁之不實留言
    訊息刊登後，不肖人士迭次撥打原告之行動電話號碼而令原告不勝其擾；且原告
    個人網頁刊有照片，導致原告於外出時被人指指點點甚至產生懷疑，對於原告名
    譽造成損害。被告上開行為造成原告精神上莫大之痛苦，在網路、公司、學校甚
    至路上成為大家評論之對象，在感情上遭男友之誤解、家人之質疑等，以致於原
    告對自己失去信心、對電話產生恐懼等，種種精神上折磨與打擊使原告現在及未
    來之生活、學業、工作及人際關係受到嚴重影響。被告上開行使偽造私文書犯行
    之刑事部分，被告業經鈞院於九十二年一月二十一日以九十一年訴字第二四一八
    號刑事判決判處被告有期徒刑三月，得易科罰金，緩刑三年確定在案。原告爰基
    於侵權行為損害賠償請求權，請求被告賠償非財產上之損害賠償新台幣（下同）
    一百萬元及自起訴狀繕本送達翌日起之法定遲延利息等語。並聲明：被告應給付
    原告一百萬元及自起訴狀繕本送達翌日（即九十一年十二月十九日）起至清償日
    止，按年息百分之五計算之法定遲延利息。
二、被告固自認於前揭時間，以上開方式，在「台北鄰里社區聯網」網站中之「ｈｔ
    ｔｐ／／ｇｕｅｓｔ．ｔａｉｐｅｉｌｉｎｋ．ｎｅｔ／ｓｈａｃｋｌｅ」網頁
    上，未經授權偽以原告之綽號「小雨」名義，輸入「我願接受你的援助0000
    000000」（該電話為甲○○當時使用行動電話號碼）及甲○○個人首頁「
    ｈｔｔｐ／／ｐｈｏｔｏ．ｔａｉｐｅｉｌｉｎｋ．ｎｅｔ／ｃｈｉｅｈ７００
    ０」網路位置等留言內容，而侵害原告名譽之事實，惟抗辯：伊為上開留言之「
    台北鄰里社區聯網」網站，瀏覽率並不高，且在原告報案後，該網站負責人隔天
    就把該留言刪去，伊並未傳播，而是原告後來在自己及其友人之網站中，一再傳
    述該事，係原告與其友人自行擴大損害之結果，且伊事後有在原告之個人網站上
    留言表示道歉等語。並聲明：請求駁回原告之訴。
三、原告主張被告於九十一年七月二十一日下午五時二十九分許，在臺北縣板橋市○
    ○路○段一八二巷一弄十號六樓住處，使用自己所有之個人電腦，透過中華電信
    數據通信分公司申辦之非對稱數位式用戶線路（ＡＤＳＬ），與該公司ＩＳＰ主
    機連線後，以該主機所指定之６１．２２９．８５．５４ＩＰ位址進入「台北鄰
    里社區聯網」網站中之「ｈｔｔｐ／／ｇｕｅｓｔ．ｔａｉｐｅｉｌｉｎｋ．ｎ
    ｅｔ／ｓｈａｃｋｌｅ」網頁上，未經授權偽以原告之綽號「小雨」名義，輸入
    「我願接受你的援助0000000000」（該電話為甲○○當時使用行動電
    話號碼）及原告個人首頁「ｈｔｔｐ／／ｐｈｏｔｏ．ｔａｉｐｅｉｌｉｎｋ．
    ｎｅｔ／ｃｈｉｅｈ７０００」網路位置等留言內容，任令不特定人得以公開瀏
    覽該留言內容而行使，並使人誤信原告提出上揭具有要約性質之意思表示，足以
    生損害於原告之名譽等事實，為被告所自認，且被告上開行為，業經其於警訊及
    偵審中坦承在卷，復有自網路下載之訪客留言簿內容、Ｓｈａｃｋｌｅ相片簿首
    頁、臺北縣政府警察局九十一年七月三十日以北警刑字第○九一○○○六○○○
    號函請中華電信數據通信分公司查明用戶使用資料，及該公司之電信使用者資料
    查詢回覆單可佐，此經本院調取九十一年訴字第二四一八號刑事案卷查閱屬實。
    而被告刑事責任部分，亦經本院刑事庭上開刑事判決判處被告有期徒刑三月，得
    易科罰金，緩刑三年在案，並經確定。原告主張被告侵權行為之事實，堪予認定
    。
四、因故意或過失，不法侵害他人之權利者，負損害賠償責任。不法侵害他人之身體
    、健康、名譽、自由、信用、隱私、貞操，或不法侵害其他人格法益而情節重大
    者，被害人雖非財產上之損害，亦得請求賠償相當之金額。其名譽被侵害者，並
    得請求回復名譽之適當處分。民法第一百八十四條第一項前段、第一百九十五條
    第一項前段分別定有明文。本件被告對原告故意為上開行為，侵害原告之名譽，
    致生損害於原告，故原告主張被告應負損害賠償責任，自屬正當。次按名譽被侵
    害者，關於非財產上之損害，加害人雖亦負賠償責任，但以相當之金額為限，民
    法第一百九十五條第一項定有明文，所謂相當，自應以實際加害情形與其名譽影
    響是否重大，及被害者之身分地位與加害人經濟狀況等關係定之，最高法院著有
    四十七年台上字第一二二一號判例要旨可稽。本院爰審酌被告係九十一年七月二
    十一日下午五時二十九分許，於網站上以原告之綽號「小雨」名義刊登上開不實
    留言，非以原告之真實姓名刊登之，一般瀏覽該網頁之人，尚無從憑此即具體知
    悉綽號「小雨」者為何人，惟刊登所留行動電話號碼確實為原告之行動電話號碼
    ，致原告因而接獲騷擾之電話，造成原告精神上受有痛苦。惟被告於網路網頁上
    為上開不實留言後，旋遭原告發現而於翌日中午十二時許報警處理（見原告之警
    訊筆錄），而上開不實網路留言亦隨即由該網站負責人予以刪除，是被告所造成
    損害之時間非長，且被告經警查獲後，復上原告個人網站留言表示道歉，已有為
    回復原告名譽之行為（見本院九十二年四月三日言詞辯論筆錄）等情，暨原告教
    育程度為學院畢業，被告為二專畢業，兩造之經濟狀況（見卷附之兩造扣繳憑單
    影本及本院向財政部財稅資料中心所調取兩造之財產情形）、社會地位、被告侵
    權行為所造成之損害、原告因此所受精神上痛苦之程度等一切情狀，認原告請求
    一百萬元之非財產上損害賠償，尚嫌過高，應以五萬元為允適。其於此金額之請
    求為有理由，逾此範圍之請求，不應准許。
五、原告陳明願供擔保，聲請宣告假執行，經核其勝訴部份，合於法律之規定，爰酌
    定相當之擔保金額宣告之；其餘假執行之聲請，因訴之駁回而失所依附，併駁回
    之。
六、結論：本件原告之訴，為一部有理由，一部無理由，並依民事訴訟法第七十九條
    但書、第三百九十條第二項，判決如主文。
中      華      民      國    九十二    年      五      月    二十九    日
                                臺灣板橋地法院民事第四庭
~B法      官  陳翠琪
右為正本，係照原本作成。
如對本判決上訴，須於判決送達後廿日內向本院提出上訴狀
中      華      民      國    九十二    年      五      月    二十九    日
~B法院書記官  蔡亦鈞


司法院資訊處製作；財團法人民間司法改革基金會備份。
